---
title: "TFM - Análisis y Predicción de los retrasos en los vuelos comerciales de EE.UU."
author: "Ester Llorente"
date: "08/06/2018"
output:
  html_document:
    df_print: paged
---

```{r setup, include=FALSE}
knitr::opts_chunk$set(echo = TRUE)
library(data.table)
setwd("/Users/ellorentesj/Desktop/TFM/data/") # ES NECESARIO MODIFICAR ESTA RUTA CON LA CORRESPONDIENTE EN SU EQUIPO
```

## 1. Introducción

El objetivo de este TFM no es más que el de aplicar las distintas técnicas aprendidas en el 
V-Master de Data Science con el fin de analizar y predecir el retraso en los vuelos comerciales.

Los retrasos se puede agrupar en 2 categorías (Aerolínea + Turnaround local, Tiempo Extremo, 
Aeronaves que llegan tarde o retraso reaccionario, Seguridad y Sistema ATM), siempre teniendo en 
cuenta que para que se contabilice un retraso en una categoría causal, este retraso ha de haber
sido mayor a 15 minutos.

Para la creación del caso de estudio se utilizan los datos históricos del Departamento de 
Transporte de los Estados Unidos (US DOT), obtenido de https://www.transtats.bts.gov/Tables.asp?DB_ID=120

## 2. Análisis y exploración del dataset de entrada

Se ha descargado datos para los meses de Diciembre del 2013 a Julio de 2014 por tener el mayor
porcentaje de retrasos y se han juntado bajo el nombre de fichero "vuelos.csv". Se ha realizado una
limpieza previa de estos ficheros con el archivo PreprocesamientoFicheros.R, puesto que el fichero 
tenía muchas variables que únicamente contenían NAs y por tanto se podía prescindir de ellas.

```{r dataset, echo=FALSE}
setwd("/Users/ellorentesj/repostGitHub/TFM/data/") 
vuelos <- fread("vuelos.csv", header=T, sep=',')
```

El dataset está compuesto por 988688 campos y 39 variables, que comprenden tipos int y chr.

```{r summary}
str(vuelos)
```

Para poder realizar análisis de los datos, es necesario formatearlos


```{r pressure, echo=FALSE}
## Including Plots
# You can also embed plots, for example:
# plot(pressure)
# Note that the `echo = FALSE` parameter was added to the code chunk to prevent printing of the R code that generated the plot.
```


