---
title: "TFM - Análisis y Predicción de los retrasos en los vuelos comerciales de EE.UU."
author: "Ester Llorente"
date: "08/06/2018"
output:
  html_document:
    df_print: paged
---

```{r setup, include=FALSE}
knitr::opts_chunk$set(echo = TRUE)
library(data.table)
setwd("/Users/ellorentesj/Desktop/TFM/data/") # ES NECESARIO MODIFICAR ESTA RUTA CON LA CORRESPONDIENTE EN SU EQUIPO
```

## 1. Introducción

El objetivo de este TFM no es más que el de aplicar las distintas técnicas aprendidas en el 
V-Master de Data Science con el fin de analizar y predecir el retraso en los vuelos comerciales.

Los retrasos se puede agrupar en 2 categorías (Aerolínea + Turnaround local, Tiempo Extremo, 
Aeronaves que llegan tarde o retraso reaccionario, Seguridad y Sistema ATM), siempre teniendo en 
cuenta que para que se contabilice un retraso en una categoría causal, este retraso ha de haber
sido mayor a 15 minutos.

Para la creación del caso de estudio se utilizan los datos históricos del Departamento de 
Transporte de los Estados Unidos (US DOT), obtenido de https://www.transtats.bts.gov/DL_SelectFields.asp

## 2. Análisis y exploración del dataset de entrada

Se han descargado datos para los meses de Diciembre del 2013 y Enero de 2014 por tener el mayor
porcentaje de retrasos. La misma página de US DOT muestra el porcentaje de valor que falta de cada 
una de las variables (este porcentaje lo realiza sobre la tabla completa). Se han eliminado tanto 
aquellas variables que tenían un >99.99 de perdida de información, puesto que indica que es una 
variable sin datos válidos, tanto como aquellas que no aportan ningún tipo de información para el 
análisis.

```{r dataset, echo=FALSE}
setwd("/Users/ellorentesj/repostGitHub/TFM/data/") 
flights <- fread("flights.csv", header=T, sep=',')
```

```{r summary}
str(flights)
```

Para poder realizar análisis de los datos, es necesario formatearlos


```{r pressure, echo=FALSE}
## Including Plots
# You can also embed plots, for example:
# plot(pressure)
# Note that the `echo = FALSE` parameter was added to the code chunk to prevent printing of the R code that generated the plot.
```


